【裁判字號】    97,簡上,1119
【裁判日期】    971106
【裁判案由】    公共危險
【裁判全文】
臺灣板橋地方法院刑事判決            97年度簡上字第1119號
上  訴  人  臺灣板橋地方法院檢察署檢察官
被      告  乙○○
上列上訴人因公共危險案件，不服本院中華民國97年7 月22日以
97 年 度簡字第5552號第一審刑事簡易判決（聲請簡易判決處刑
案號：臺灣板橋地方法院檢察署97年度偵字第12954 號），提起
上訴，本院管轄之第二審合議庭判決如下：
    主  文
上訴駁回。
    事實及理由
一、本案經本院審理結果，認第一審以被告乙○○所為係犯刑法
    第173 條第2 項之失火燒燬現有人所在之建築物罪，判處有
    期徒刑6 月，如易科罰金，以新臺幣3000元折算1 日，其認
    事用法均無違誤，量刑亦屬適當，應予維持，並引用附件第
    一審刑事簡易判決書記載之事實、證據及理由。
二、上訴人即臺灣板橋地方法院檢察署檢察官循告訴人唯新企業
    社即甲○○之請求提起上訴，上訴意旨略以：被告未曾受過
    乙炔熔接作業人員訓練並取得執照，竟貿然使用乙炔切割器
    切割鋼材，以致引發火勢延燒至告訴人之廠房，造成告訴人
    生財工具全毀，損失慘重，且被告迄今仍未賠償告訴人所受
    損失，犯後態度欠佳，原判決僅量處被告有期徒刑6 月，量
    刑過輕，請求撤銷原判決等語。
三、按關於刑之量定，係實體法上賦予法院得為自由裁量之事項
    ，倘其未有逾越法律所規定之範圍，或濫用其權限，即不得
    任意指摘為違法，以為上訴之理由（最高法院75年臺上字第
    7033號判例意旨參照）。檢察官雖就原審法院適法範圍裁量
    權之行使為爭執，惟原審量定刑期，已審酌被告以高溫火焰
    施作拆除工程時，竟疏未確實維護安全而引起火災，嚴重危
    害公眾安全，及犯後自知事證明確而坦承犯行，失火燒燬現
    有人在之建築物，造成之危險程度甚鉅，導致多數被害人受
    有嚴重財產損失，及其素行、過失程度、生活狀況、智識程
    度及犯後未對被害人進行補償之態度等一切情狀，而量處有
    期徒刑6 月，併諭知易科罰金之折算標準，其認事用法均稱
    妥適，量刑亦無裁量逾越或濫用之情事。檢察官上訴指稱被
    告貿然使用乙炔切割器切割鋼材，以致引發火災，且迄未賠
    償告訴人之損害乙情，亦經原審於量刑時具體審酌。檢察官
    執前詞指摘原審量刑過輕，請求撤銷原判決，為無理由，應
    予駁回。
據上論斷，應依刑事訴訟法第455 條之1 第1 項、第3 項、第36
8 條、第373 條，判決如主文。
本案經檢察官鄭潔如到庭執行職務。
中    華    民    國    97    年    11    月    6     日
                  刑事第十六庭  審判長法  官  李君豪
                                      法  官  何燕蓉
                                      法  官  錢衍蓁
以上正本證明與原本無異。
不得上訴。
                                      書記官  陳淑怡
中    華    民    國    97    年    11    月    6     日
附錄本案論罪科刑法條全文：
中華民國刑法第173條
放火燒燬現供人使用之住宅或現有人所在之建築物、礦坑、火車
、電車或其他供水、陸、空公眾運輸之舟、車、航空機者，處無
期徒刑或7 年以上有期徒刑。
失火燒燬前項之物者，處1 年以下有期徒刑、拘役或5 百元以下
罰金。
第1 項之未遂犯罰之。
預備犯第1 項之罪者，處1 年以下有期徒刑、拘役或3 百元以下
罰金。


司法院資訊處製作；財團法人民間司法改革基金會備份。
